臺灣板橋地方法院交通事件裁定　　　　　　　　　九十二年度交聲字第一八九五號
　　原處分機關　交通部公路總局臺北區監理所蘆洲監理站
　　異　議　人
　　即受處分人　乙○○
右列受處分人因違反道路交通管理處罰條例案件，對於交通部公路總局臺北區監理所
蘆洲監理站九十二年十一月二十五日蘆監二字第裁四六─ＡＢＺ三一０八０三號所為
之裁決處分（原舉發案號：臺北市政府警察局九十二年九月十九日北市警交大字第Ａ
ＢＺ三一０八０三號），聲明異議，本院裁定如左：
    主  文
異議駁回。
    理  由
一、原處分意旨略以：異議人即受處分人乙○○於民國（下同）九十二年九月十九日
    上午八時二十六分許，騎乘車牌號碼ＮＸ五－八九九號重型機車，沿臺北市○○
    ○路行至有燈光號誌管制之涼州街口之際，因該交岔路口號誌適為紅燈，即闖越
    紅燈左轉涼州街，經原舉發機關臺北市政府警察局大同分局民生西路派出所執勤
    警員當場舉發，嗣並移送原處分機關即交通部公路局總局臺北區○○○○○道路
    交通管理處罰條例第五十三條規定，裁處罰鍰新臺幣（下同）一千八百元，並依
    同條例第六十三條第一項規定記違規點數三點，罰鍰限於九十二年十二月二十五
    日前繳納，如逾期不繳納罰鍰，自同年十二月二十六日起易處吊扣駕駛執照二個
    月，並限於九十三年一月九日前繳送，如又逾期未繳送駕駛執照者，自同年一月
    十日起易處吊銷，並逕行註銷駕駛執照，駕駛執照吊（註）銷後，自九十三年一
    月十日起一年內不得重新考領駕駛執照等語。
二、異議意旨略以：異議人於上開交岔路口驅車左轉之際，該路口燈光管制號誌仍為
    綠燈，惟剛轉過去即變燈了，因伊已在路中央，為避免影響交通而繼續驅車前行
    ，並無闖越紅燈之情事；且當時在伊前方另有一輛機車亦左轉而未遭攔查並舉發
    ，詎遭舉發及裁處，殊屬不當，爰聲明異議，請求撤銷原處分云云。
三、按汽車駕駛人，行經有燈光號誌管制之交岔路口闖紅燈者，處一千八百元以上五
    千四百元以下罰鍰，道路交通管理處罰條例五十三條定有明文；又汽車駕駛人有
    道路交通管理處罰條例五十三條之情形者，記違規點數三點，同條例第六十三條
    第一項第三款亦有明文。
四、經查：本件異議人於九十二年九月十九日上午八時二十六分許，騎乘車牌號碼Ｎ
    Ｘ五－八九九號重型機車，沿臺北市○○○路行至有燈光號誌管制之涼州街交岔
    路口之際，當時延平北路已變換為紅燈，其他車輛均已停下來，仍從車陣中騎到
    快車道中間闖越紅燈左轉涼州街，適為在涼州街路邊執行交通疏導交整勤務之原
    舉發機關臺北市政府警察局大同分局民生西路派出所警員甲○○見狀攔查並當場
    舉發等節，業據證人即本件舉發警員甲○○於本院調查時到庭結證上開違規情形
    明確（參見本院九十三年二月六日訊問筆錄第二頁、第三頁），並有證人甲○○
    庭呈臺北市政府警察局大同分局民生西路派出所警工作紀錄簿、勤務分配表、臺
    北市政府警察局九十二年九月十九日北市警交大字第ＡＢＺ三一０八０三號舉發
    違反道路交通管理事件通知單影本各一件附卷可稽，復經臺北市政府警察局大同
    分局查處無誤，有上開分局九十二年十月二十一日北市警同分交字第０九二六三
    一三五九００號書函影本一份在卷可憑，參諸異議人於聲明異議狀內自陳斯時警
    員當場告以「車子都已經停下來你才轉過去」等語，核與証人即本件舉發警員甲
    ○○於本院調查時到庭結證之情節完全相符，益見本件異議人確有上開闖紅燈左
    轉之違規事實無訛，再衡諸證人甲○○與異議人素不相識，並無何等仇恨或怨隙
    ，尤無恣意誣陷異議人之動機與必要，堪認異議人謂「並無闖越紅燈」云云，顯
    屬事後卸責推托之詞，要無足採，殊無從僅憑其空言否認之詞，遽認原處分機關
    所為裁決處分有何違法或不當之處。至異議人另辯稱當時伊機車前方另有一輛機
    車亦左轉而未遭攔查舉發等情，縱令屬實，仍無礙於其違規行為之可罰，亦不足
    資為有利於異議人認定之論據。綜上所述，原處分機關援引上開規定，對異議人
    裁處罰鍰一千八百元，並記違規點數三點，於法並無違誤或不當，本件異議為無
    理由，應予駁回。
據上論斷，應依道路交通案件處理辦法第十九條，裁定如主文。
中      華      民      國      九十三      年     二     月    二十七  日
                                        臺灣板橋地方法院交通法庭
                                            法  官  王  屏  夏
右正本證明與原本無異。
如不服本裁定，應於送達後五日內向本院提出抗告狀。
                                            書記官  楊  璧  華
中      華      民      國      九十三      年     二     月    二十七  日
